【裁判字號】    98,交上易,359
【裁判日期】    990107
【裁判案由】    過失傷害
【裁判全文】
臺灣高等法院刑事判決               98年度交上易字第359號
上  訴  人  臺灣板橋地方法院檢察署檢察官
被      告  甲○○
上列上訴人因被告過失傷害案件，不服臺灣板橋地方法院98年度
交易字第664號，中華民國98年3月30日第一審判決（聲請簡易判
決處刑案號：臺灣板橋地方法院檢察署98年度調偵字第58號），
提起上訴，本院判決如下：
    主  文
原判決撤銷，發回臺灣板橋地方法院。
    理  由
一、檢察官聲請意旨略以：被告甲○○於民國97年3月30日21 時
    許，騎乘車號M2E-812號重型機車，沿臺北縣樹林樹新路往
    新莊市方向行駛，原應注意車前狀況，並隨時採取必要之安
    全措施，且依當時並無不能注意之情事，竟疏未注意，且未
    依規定之速率行駛，於行經樹新路26號時，不慎撞擊亦疏未
    注意左右來車，正橫越馬路之行人即被害人丙○○，致使被
    害人倒地後，因而受有創傷性顱內出血、左側肋骨骨折，硬
    腦膜下出血，全身抽搐癲癇，呈植物人狀態等身體上受有重
    大不治之重傷害，案經臺灣板橋地方法院檢察署檢察官指定
    丙○○之子乙○○代行告訴，因認被告涉有刑法第284條第1
    項後段之過失致重傷害罪嫌等語。
二、原判決意旨認：按告訴乃論之罪，告訴人於第一審辯論終結
    前，得撤回其告訴，告訴經撤回者，應諭知不受理之判決，
    且此項判決得不經言詞辯論為之，刑事訴訟法第238條第1項
    、第303條第3款、第307條分別定有明文。聲請人認被告之
    行為，係犯刑法第284條第1項後段之過失致重傷害罪，依同
    法第287條之規定，須告訴乃論。茲代行告訴人即被害人之
    子乙○○已具狀撤回告訴，有刑事撤回告訴狀1份在卷可稽
    ，揆諸前開說明，爰不經言詞辯論，逕諭知不受理之判決。
三、上訴意旨略以：本件被害人丙○○於97年3月30日21時許，
    遭被告騎乘車號M2E-812號重型機車撞擊，因而受有創傷性
    顱內出血、左側肋骨骨折，硬腦膜下出血，全身抽搐癲癇，
    呈植物人狀態等身體上受有重大不治之重傷害而未能提出告
    訴，復因無其他得為告訴之人，故由檢察官指定丙○○之子
    乙○○代行告訴並記明筆錄，嗣乙○○於該案第一審辯論終
    結前雖撤回告訴，惟因其係代行告訴之人，並無權撤回告訴
    ，故不生撤回之效力，然原審判決卻以乙○○撤回告訴為由
    ，而為公訴不受理之判決，自有適用法則不當之違背法令，
    為此提起上訴，請求撤銷原判決等語。
四、經查：本件被告甲○○於上開時地騎乘重型機車，不慎撞擊
    被害人丙○○，被害人丙○○倒地後，因而受有創傷性顱內
    出血、左側肋骨骨折，硬腦膜下出血，全身抽搐癲癇，呈植
    物人狀態等身體上受有重大不治之重傷害，被害人本人因而
    未能提出告訴，又因無其他得為告訴之人，故檢察官於偵查
    中97年9月9日庭訊時指定被害人之子乙○○為代行告訴人，
    有該訊問筆錄一份可稽（偵卷第42頁）。嗣代行告訴人乙○○雖於原審審理時具狀撤回告訴，然刑事訴訟法第238條得
    撤回告訴之人，以有告訴權並實行告訴之人為限，代行告訴
    人並不包括在內，業據司法院院解字第3658號著有解釋可稽
    ，故本案代行告訴人於原審時撤回告訴並非適法，原審據此
    而為不受理判決，自有違誤（最高法院85年度台非字第290
    號判決意旨參照），檢察官上訴執此指摘原判決不當，為有
    理由，應由本院將原判決撤銷，發回原審法院，更為適法之
    處理，本件並不經言詞辯論為之。
據上論結，應依刑事訴訟法第369條第1項但書、第372條，判決
如主文。
中    華    民    國    99    年    1     月    7     日
                  刑事第四庭審判長法  官  陳筱珮
                                  法  官  邱滋杉
                                  法  官  孫惠琳
以上正本證明與原本無異。
不得上訴。
                                  書記官  劉有志
中    華    民    國    99    年    1     月    7     日


司法院資訊處製作；財團法人民間司法改革基金會備份。
